臺灣高等法院刑事判決　　　　　　　　96年度上訴字第2446號
上　訴　人
即　被　告　甲○○
　　　　　　　　　　現於臺灣臺北看守所
上列上訴人因違反毒品危害防制條例案件，不服臺灣台北地方法
院96年度訴字第447號，中華民國96年3月14日第一審判決（起訴
案號：臺灣台北地方法院檢察署96年度毒偵字第837 號），提起
上訴，本院判決如下：
    主  文
原判決撤銷。
甲○○施用第一級毒品，累犯，處有期徒刑拾月，減為有期徒刑
伍月，如易科罰金，以新台幣貳仟元折算壹日。又施用第二級毒
品，累犯，處有期徒刑肆月，減為有期徒刑貳月，如易科罰金，
均以新台幣貳仟元折算壹日。應執行有期徒刑陸月，如易科罰金
，以新台幣貳仟元折算壹日。。
    事  實
一、甲○○前曾於民國86年間分別因違反麻醉藥品管理條例、肅
    清煙毒條例等案件，先後經法院判處有期徒刑6 月、2年4月
    、5年2月確定，並經定應執行有期徒刑7年4月，於94年6 月
    21日執行完畢。又其曾於91年間因施用毒品案件，經檢察官
    先後聲請法院裁定送觀察、勒戒及強制戒治，於91年12月17
    日停止戒治，至92年4月17日（起訴書誤載為「92年5月23日
    」）執行完畢釋放在案。詎其猶不知悔改，於上開有期徒刑
    、強制戒治執行完畢5 年內，復基於施用第一級毒品海洛因
    及第二級毒品安非他命之各別犯意，復於96年1月19日下午3
    時許，在台北市○○區○○街135巷9弄27號之住處，施用第
    一級毒品海洛因。另於96年1 月20日為警查獲採尿前回溯96
    小時內某時許，於不詳處所，以不詳方式，施用第二級毒品
    安非他命。嗣因另案遭通緝，於96年1月20日上午1時許，經
    警逮捕後，經警採尿送驗結果，驗有鴉片類嗎啡及安非他命
    類等藥物陽性反應，因而查獲其上開施用毒品之情。
二、案經台北市政府警察局中正第一分局報告臺灣台北地方法院
    檢察署檢察官偵查起訴。
    理  由
一、訊據上訴人即被告甲○○對上開事實坦承不諱，且被告於96
    年1月20日上午1時許為警查獲後，經警採集尿液檢體（檢體
    編號：028260號）送請臺灣尖端先進生技醫藥股份有限公司
    以酵素免疫分析法初步檢驗，再佐以氣相層析質譜儀分析法
    確認檢驗結果，均呈嗎啡及安非他命陽性反應，有該公司96
    年1 月29日濫用藥物尿液檢驗報告及台北市政府警察局偵辦
    毒品案件尿液檢體委驗單1 紙在卷可稽。（見96年度毒偵字
    第837號卷第9、11頁），是足認被告之自白與事實相符，堪
    以採信。又其曾於91年間因施用毒品案件，經檢察官先後聲
    請法院裁定送觀察、勒戒及強制戒治，於91年12月17日停止
    戒治，至92年4 月17日執行完畢釋放在案。有本院被告前案
    紀錄表1份在卷為憑，足認被告於強制戒治執行完畢後，5年
    內再犯施用第一級毒品犯行。本件事證明確，被告犯行洵堪
    認定。
二、核被告甲○○上開所為，係犯毒品危害防制條例第10條第1
    項之施用第一級毒品及同條第2 項之施用第二級毒品等罪。
    其施用上開毒品前之持有毒品行為，應為施用之高度行為所
    吸收，不另論罪。再其所犯上開二罪，犯意各別，行為互殊
    ，所犯罪名不同，應予分論併罰。另被告前曾於86年間分別
    因違反麻醉藥品管理條例、肅清煙毒條例等案件，先後經法
    院判處有期徒刑6月、2年4月、5年2 月確定，並經定應執行
    有期徒刑7年4月，於94年6 月21日執行完畢，亦有本院被告
    全國前案紀錄表在卷可稽，被告前受有期徒刑執行完畢，於
    5 年以內再犯本件有期徒刑以上之二罪，均為累犯，應依刑
    法第47條第1項規定，各加重其刑。
三、本院審理結果，認第一審就被告甲○○前述施用第一級毒品
    犯行，判處有期徒刑10月，就前述施用第二級毒品犯行部分
    ，判處有期徒刑4 月，並定其應執行。認事用法及量刑雖均
    無不當。惟查：本件犯罪間在96年4 月24日以前，合於中華
    民國96年罪犯減刑條例之規定，依法應予以減刑，原審未及
    減刑顯有未合，是被告上訴雖無理由，原判決仍應予以撤銷
    改判。爰審酌被告犯罪之動機，曾有施用毒品前科，仍不知
    戒除，再度施用毒品，惟犯罪後坦承犯行，且所犯之施用毒
    品犯行乃戕害自己身心健康，尚未危及他人等一切情狀，就
    其施用第一級毒品及施用第二級毒品犯行，各量處徒刑並減
    刑如主文所示之刑，除各諭知易科罰金之折算標準，並定其
    應執行之刑，及其易科罰金之折算標準。。
據上論斷，應依刑事訴訟法第369條第1項前段、第364條、第299
條第1項前段，毒品危害防制條例第10條第1項、第2 項，刑法第
41條第1項、第47條第1項、第51條第5款，中華民國96年罪犯減
刑條例第2條第1項第3款、第7條第1項、第2項、第9條、第10條
第1項，判決如主文。
本案經檢察官張秋雲到庭執行職務。
中　　華　　民　　國　　96　　年　 　8 　　月　　2　　日
　　　　　　　　　刑事第十一庭審判長  法　官  張連財
　　　　　　　　　　　　　　　　　　  法　官  林明俊
　　　　　　　　　　　　　　　　　　  法　官  楊照男
以上正本證明與原本無異。
如不服本判決，應於收受送達後十日內向本院提出上訴書狀，其
未敘述上訴之理由者並得於提起上訴後十日內向本院補提理由書
（均須按他造當事人之人數附繕本）。
                                      書記官  陳秋雄
中　　華　　民　　國　　96　　年　 　8 　　月　　2　　日
附錄：本案論罪科刑法條全文
毒品危害防制條例第10條
施用第一級毒品者，處 6 月以上 5 年以下有期徒刑。
施用第二級毒品者，處 3 年以下有期徒刑。
